臺灣臺中地方法院行政訴訟判決
111年度交字第165號
原      告  賴玉齡  
被      告  臺中市交通事件裁決處
                      設臺中市○○區○○○路00號
代  表  人  黃士哲    住同上
訴訟代理人  黃曉妍律師
上列當事人間交通裁決事件，原告不服被告民國111年3月25日中
市裁字第68-GU0000000號裁決書，提起行政訴訟，本院判決如下
：
    主  文
原告之訴駁回。
訴訟費用新臺幣參佰元由原告負擔。
    事實及理由
一、程序事項：
　　按行政訴訟法第237條之7規定，交通裁決事件之裁判，得不
    經言詞辯論為之。本件屬交通裁決事件，依兩造所述各節及
    卷內資料其事證已臻明確，本院認無經言詞辯論之必要，爰
    不經言詞辯論而為判決。
二、事實概要：
　　原告駕駛號牌517-DQZ號普通重型機車(下稱系爭車輛)，於
    民國110年8月31日15時15分許，行經臺中市東勢區東關路六
    段與詒福街口，因「駕車行經有燈光號誌管制之交岔路口闖
    紅燈」之違規行為，而發生交通事故，遭臺中市政府警察局
    東勢分局（下稱舉發機關）員警認定該車輛違反道路交通管
    理處罰條例第53條第1項之規定，逕行對原告掣開第GU00000
    00號舉發違反道路交通管理事件通知單，被告續於111年3月
    25日以中市裁字第68-GU0000000號裁決書（下稱原處分），
    依道路交通管理處罰條例第53條第1項及「違反道路交通管
    理事件統一裁罰基準表」之規定，按逾越應到案期限六十日
    以上之基準，裁處原告第4階段罰鍰新臺幣（下同）2,700元
    ，並記違規點數3點。
三、原告主張略以：
　　依舉發機關檢附之路口監視器畫面時間15：13：42東關路號
    誌轉為紅燈，15：14：14東關路號誌綠燈始啟亮，由此可判
    斷東關路號誌由紅轉綠共計32秒。警方現場圖記載本案路口
    為普通二時相，東關路與詒福街號誌輪流分配路權，東關路
    紅燈時，詒福街為綠燈，原告實際在詒福街拍攝，發現東關
    路由紅轉綠共計75秒，詒福街由綠轉紅共計25秒，與警方提
    供之監視器錄影差距43秒等語。並聲明：原處分撤銷。
四、被告答辯略以：
   原告行近東關路六段與詒福街口，面臨圓形紅燈仍穿越停止
    線闖越路口，並有監視器影像畫面佐證，且原告對違規事實
    並不爭執，其闖紅燈之違規行為明確。又原告雖於110年9月
    24日至同月29日間於中山醫學大學附設醫院中興分院住院治
    療，惟查本件舉發通知單已於110年10月29日寄存於石岡郵
    局以為合法送達，舉發通知單送達至被告作成裁決書之間，
    已近5個月之久，惟原告卻未依按道路交通管理處罰條例第9
     條第1項之規定，向指定處所繳納罰鍰結案，或向被告陳述
    意見，被告遂依道路交通管理處罰條例第9條第1項之逕行裁
    決，核無違正當法律程序之要求等語。並聲明：原告之訴駁
    回。
五、本院之判斷：
(一)按「汽車行駛至交岔路口，其行進、轉彎，應依下列規定：
    一、應遵守燈光號誌或交通指揮人員之指揮，遇有交通指揮
    人員指揮與燈光號誌並用時，以交通指揮人員之指揮為準。
    」、「汽車駕駛人，行經有燈光號誌管制之交岔路口闖紅燈
    者，處新臺幣1 千8 百元以上5 千4 百元以下罰鍰。」、「
    汽車駕駛人有下列各款所列條款之一者，除依原條款處罰鍰
    外，並予記點：三、有……第53條……情形之一者，各記違規點
    數3點。」道路交通安全規則第102條第1項第1款、道路交通
    管理處罰條例第53條第1項及第63條第1項第3款分別定有明
    文。
(二)經查，本院勘驗調查舉發機關提供之採證光碟，製成勘驗筆
    錄附卷為證（見本院卷第119頁），勘驗結果為：監視器影
    像畫面時間0000-00-00 00：14：00時至15：14：10時，號
    牌517-DQZ號普通重型機車(下稱系爭車輛)自畫面左下角出
    現，行駛於臺中市東勢區東關路六段慢車道往南行駛，系爭
    車輛於交通號誌顯示為紅燈時，穿越停止線通過東關路六段
    與詒福街口，隨後與一台白色自小客車發生交通事故。
(三)雖原告主張本人實際在詒福街拍攝，發現東關路由紅轉綠共計75秒，詒福街由綠轉紅共計25秒，與警方提供之監視器錄影差距43秒云云，然依上開勘驗結果可知，系爭車輛沿東關路六段往南方向行駛至詒福街口，於東關路六段往北方向號誌顯示為紅燈時，直行穿越停止線通過路口，並與詒福街口一台白色自小客車發生碰撞等情，顯見原告通過路口時，東關路六段往北方向號誌確實顯示為紅燈無誤，亦有卷附舉發機關採證照片（見本院卷第79-81頁）在卷為憑。又東關路六段與詒福街口於路口醒目位置均已設置有燈光號誌，以管制東關路六段往北方向之行車得否進入相交道路，參照交通部62年7 月14日交路字第12815 號函釋有關交岔路口自何處算起：「未設置號誌燈者，自四個轉角處起算。設有號誌燈者，自燈柱起算。劃有停止標線，自停止標線起算」，可知上開路口範圍之界定，自停止標線或燈柱起算。依上開說明，原告面對該路口號誌為紅燈時，應受該路口號誌之管制，惟原告竟面對紅燈之狀態下，穿越停止線直接直行通過路口，自符合「闖紅燈」之違規行為。又原告提供自行錄影檔案並質疑警方提供之監視器畫面有秒數誤差，然原告所攝得之畫面係詒福街口之號誌變化，並非東關路六段往北方向之號誌；再者，原告拍攝之時間距離違規時間差距一年以上，並無法排除一年期間內，主管機關衡酌現場車流而調整號誌秒數之可能；況且，縱使秒數有所落差，惟原告當時穿越停止線時號誌確實顯示為紅燈，此項爭執對於原告之違規事實並無影響，故本院認原告請求監視器錄影檔秒數之誤差，並無實益。故原告此部分主張，應非有據。
(四)綜上所述，原告違規事證明確，被告依法所為原處分並無違
    誤，原告訴請撤銷，為無理由，應予駁回。
六、本件事證已臻明確，兩造其餘主張及陳述，經核於判決結果
    不生影響，爰不逐一論列，附此敘明。
七、本件第一審裁判費為300元，應由原告負擔，爰確定第一審
    訴訟費用額如主文第2項所示。
據上論結，本件原告之訴為無理由，依行政訴訟法第237條之7、
第98條第1項前段、第237條之8第1項，判決如主文。
中　　華　　民　　國　 111　　年　　11　　月　　18　　日
　　　　　　　　　行政訴訟庭　法　官   吳俊螢
上為正本係照原本作成。
如不服本判決，應於送達後20日內，向本院提出上訴狀，其未表
明上訴理由者，應於提出上訴後20日內向本院補提理由書（均須
按他造人數附繕本）。上訴理由應表明關於原判決所違背之法令
及其具體內容，或依訴訟資料可認為原判決有違背法令之具體事
實。
中　　華　　民　　國　　111 　年　　11　　月　　18　　日
                               書記官   王素珍